# 关于基金公司是否并表的判断与设计

提问人：匆匆太匆匆 时间：2016-03-20 15:50:18
集团公司A的子公司B是金融控股公司，与某公司C，自然人D成立基金管理公司E，该基金管理公司作为基金公司（有限合伙）的GP，B/C/D出资作为基金的LP，为劣后级，某银行资管公司的资管计划作为优先LP，只拿固定回报。优先级投资收益达不到固定收益率时，劣后补足收益，劣后资金不足时，GP和B/C/D按照在基金公司的出资份额给予补足，再补不足时，A给予补足。资管计划进来时同时约定远期协议，约定基金份额由GP和B/C/D按照在基金公司的出资份额回购。根据合伙协议约定，董事会席位和投票权设计，没有任何一个公司可以控制该基金管理公司。
问题： 1. 是否是合营安排？ 2. 若不是，A是否需要并表？ 3. 若A不用并表，合并报表层面，对基金公司的出资是否是“持有至到期投资”？ 4. A承担最终的差额收益补足，但由于金额不确定，是否确认为或有负债，还是仅仅做披露即可？

回答人：chenyiwei
考虑以下问题： 1 、引入C、D的目的是什么？C、D的出资份额多大，是否可能真正承担起对优先级LP的担保责任？ 2 、该基金的设立目的是什么，是否为A的并购目的服务（提供杠杆融资）？其投资对象是否实质上由A指定，例如为A的同行业或上下游企业？退出时A有无优先购买权或者收购所投资股权的义务？ 3 、该基金的收益分配和亏损承担约定？“优先级投资收益达不到固定收益率时，劣后补足收益，劣后资金不足时，GP和B/C/D按照在基金公司的出资份额给予补足，再补不足时，A给予补足”具体如何操作和实现？
4 、根据上述因素分析，B、C、D和优先级LP在投资决策委员会或类似机构中的投票权是否可以归为保护性权利？

提问人：匆匆太匆匆 时间：2016-03-22 06:44:14
1.C和D引入主要因为其专业投资能力，份额合计不足10%，对优先级LP的担保责任主要靠B来承担。 2.设立目的主要是为B可以对部分高风险投资阶段性实现出表（不知道是否真正可以），非杠杆融资，投资对象主要看投资收益回报，主要由C和D推荐并分析，基金共同论证。A无优先购买权或收购其他股份的义务，BCD共同有。 3.就是差额部分先有基金其他持有人的资金补足，再不足，由A出现金补足。 4.LP的无实质性权利，可视为保护性权利，但BCD的董事会席位和投票权为实质性权利。CD的投票权及席位甚至高于其持有份额所占比例。

回答人：chenyiwei
这种情况下不能排除C、D是代理人，而A和B是最后兜底的主要责任人。结合其设立目的是B的一些高风险投资项目这一点来看，不能排除该基金要被纳入A或者B的合并报表范围。

提问人：sherbetlemon 时间：2016-03-23 11:27:33
就上述例子，如果优先级LP的固定收益补差责任以及本金回购的责任均由A承担，B实质控制基金（有限合伙），其他条件不变，有几个问题请教陈版： 1.对于基金（有限合伙）而言，因其收益分配需优先满足优先级LP的固定回报，不足部分由A公司补足。那么基金对于优先级LP的出资是否仍可作为权益性工具确认，支付给优先级LP的回报作为利润分配处理？ 2.对于优先级LP而言，优先级LP对基金的投资是否确认为可供出售的金融资产？优先级LP每年收到A公司补足的收益是否确认为投资收益？或是营业外收入？ 3.B公司实质控制基金需要合并报表，但B并不负有收益补足及本金回购的责任，则在B公司的合并报表层面，对于优先级LP的出资是否需作为负债处理？ 4.对于A公司而言，每年支付给优先级LP收益补差款如何进行账务处理？合并报表层面对于未来需回购优先级LP出资本金部分如何体现？

回答人：chenyiwei
1 、即使在基金自身的报表中，优先级LP的出资也是负债，归属于优先级LP的回报计入损益。 2 、优先级LP对基金份额的核算参照理财产品，作为可供出售金融资产。 3 、在实际控制该基金的B公司的合并报表层面，将优先级LP的出资列报为负债，相应的投资回报作为利息支出。 4 、补差款在合并报表层面构成利息支出的一部分。合并报表层面将优先级LP的出资以及尚未分回的收益作为负债，其实已经体现了未来需回购优先级LP出资的义务。

提问人：mysky1998 时间：2016-07-07 15:34:39
陈版主，您说的：“即使在基金自身的报表中”指的是GP还是成立的那个“有限合伙”；另合并时是B合并有限合伙还是E合并有限合伙？
持股比例是按照出资比例合并吗？望陈版指教，谢谢！

回答人：chenyiwei
1 、指有限合伙企业； 2 、一般情况下应由唯一的劣后级LP合并该有限合伙企业； 3 、合并时不考虑法律形式上的合伙人出资比例。